臺灣屏東地方法院刑事判決　　　　　　　 96年度易字第169號
公　訴　人　臺灣屏東地方法院檢察署檢察官
被　　　告　乙○○
　　　　　　　　　　現於臺灣屏東看守所羈押中
上列被告因竊盜案件，經檢察官提起公訴（96年度偵字第1407號
），被告於準備程序中先就被訴事實為有罪之陳述，本院合議庭
裁定改依簡式審判程序審理，判決如下：
    主  文
乙○○攜帶兇器竊盜，未遂，累犯，處有期徒刑拾月，扣案之一
字起子壹支及鑰匙拾伍支均沒收。
    事  實
一、乙○○前因竊盜案件，經本院於民國91年11月4 日以91年度
    簡上字第39號判處有期徒刑10月確定，於92年6 月25日縮刑
    期滿執行完畢。又因竊盜及違反毒品危害防制條例等案件，
    經本院分別於93年12月6 日、93年9 月27日以93年度簡上字
    第34號、93年度訴字第228 號判處有期徒刑8 月、10月確定
    ，2 罪定應執行刑為有期徒刑1 年5 月，並於94年12月15日
    縮刑期滿執行完畢。詎其猶不知悔改，竟意圖為自己不法之
    所有，於96年2 月26日凌晨2 時35分許，攜帶其所有之鑰匙
    15支及可供作兇器使用之一字起子1 支，在屏東縣萬丹鄉○
    ○村○○路○ 段698 號前，以上開鑰匙打開停於該處而為李
    淑芬所有並為甲○○所使用車牌號碼VP－8343號自小貨車之
    車門，進入該車內駕駛座，惟因甲○○有以柺杖鎖鎖上車內
    方向盤，乙○○尚未及將柺杖鎖打開以發動自小貨車離去之
    際，適有巡邏員警行經該處，見其形跡可疑盤查時，為上開
    住處內之甲○○發覺而當場查獲，而未得手上開自小貨車，
    並為警扣得其所有且供犯罪所用之鑰匙15支及一字起子1 支
    。
二、案經屏東縣警察局屏東分局報告臺灣屏東地方法院檢察署檢
    察官偵查起訴。
    理  由
一、本案被告乙○○所犯為死刑、無刑徒刑或最輕本刑為3 年以
    上有期徒刑以外之罪，其於準備程序中就被訴事實為有罪之
    陳述，經法官告知簡式審判程序之旨，並聽取公訴人、被告
    之意見後，依刑事訴訟法第273 條之1 第1 項規定，裁定由
    受命法官獨任進行簡式審判程序，合先敘明。
二、上開犯罪事實，業經被告於本院審理時坦承不諱，核與被害
    人甲○○於警詢時指述之情節相符，且有贓物認領保管單、
    車牌號碼VP－8343號自小貨車行車執照影本各1 紙、現場照
    片6 幀在卷可稽，及鑰匙15支、一字起子1 支扣案可資佐證
    ，足見被告之自白確與事實相符，應可採信。本件事證明確
    ，被告犯行，堪以認定，應依法論科。
三、按刑法第321 條第1 項第3 款之攜帶兇器竊盜罪，係以行為
    人攜帶兇器竊盜為其加重條件，此所謂兇器，其種類並無限
    制，凡客觀上足對人之生命、身體、安全構成威脅，具有危
    險性之兇器均屬之，且祇須行竊時攜帶此種具有危險性之兇
    器為已足，並不以攜帶之初有行兇之意圖為必要（最高法院
    79年臺上字第5253號判例）。查本件被告為前開竊盜犯行時
    所攜帶之一字起子，為金屬材質，質地堅硬，有卷附工具照
    片1 幀可佐，客觀上足以對人之生命、身體造成危險，洵堪
    認定為兇器無疑。是核被告上開所為，係犯刑法第321 條第
    2 項、第1 項第3 款之攜帶兇器之加重竊盜而未遂罪。被告
    已著手於竊盜行為之實行，因未及打開柺杖鎖取得自小貨車
    而不遂，為未遂犯，且其所肇生之損害尚非重大，爰依刑法
    第25條第2 項之規定減輕其刑。又被告因竊盜及違反毒品危
    害防制條例等案件，經本院分別於93年12月6 日、93年9 月
    27日以93年度簡上字第34號、93年度訴字第228 號判處有期
    徒刑8 月、10月確定，2 罪定應執行刑為有期徒刑1 年5 月
    ，並於94年12月15日縮刑期滿執行完畢，有臺灣屏東地方法
    院檢察署刑案資料查註紀錄表及臺灣高等法院被告前案紀錄
    表各1 份附卷可佐，其於有期徒刑執行完畢後5 年以內，故
    意再犯本件有期徒刑以上之罪，為累犯，應依刑法第47條第
    1 項規定加重其刑，並依法先加後減之。爰審酌被告前有多
    次竊盜前科，素行不佳（參見被告前案紀錄表），正值青壯
    年，竟不思以正途謀生，猶因不勞而獲之心態，竊取他人之
    財物，行為實不足取，惟其竊盜行為未遂，犯罪所生損害非
    鉅，犯後始終坦認犯行，態度良好等一切情狀，量處如主文
    所示之刑，以資懲儆。扣案之一字起子1 支及鑰匙15支，為
    被告所有且供為竊盜犯行所用之物，業據其供明在卷，應依
    刑法第38條第1 項第2 款規定，併予宣告沒收。
據上論斷，應依刑事訴訟法第299 條第1 項前段、第273 條之1
第1 項，刑法第321 條第2 項、第1 項第3 款、第25條第2 項、
第47條第1 項、第38條第1 項第2 款，判決如主文。
本案經檢察官潘國威到庭執行職務。
中　　華　　民　　國　　96　　年　　3　　月　　30 　　日
                      刑事第一庭  法　官  黃聖涵
以上正本證明與原本無異。
如不服本判決應於收受本判決送達後十日內向本院提出上訴書狀，
其未敘述上訴理由者，並得於提起上訴後十日內向本院補提理由
書狀（均須按他造當事人之人數附繕本）「切勿逕送上級法院」
中　　華　　民　　國　　96　　年　　3 　　月　　30　　日
                                  書記官  蘇雅慧
附錄本案論罪科刑法條全文：
中華民國刑法第321條
（加重竊盜罪）
犯竊盜罪而有左列情形之一者，處 6 月以上、 5 年以下有期徒刑：
一、於夜間侵入住宅或有人居住之建築物、船艦或隱匿其內而犯
    之者。
二、毀越門扇、牆垣或其他安全設備而犯之者。
三、攜帶兇器而犯之者。
四、結夥三人以上而犯之者。
五、乘火災、水災或其他災害之際而犯之者。
六、在車站或埠頭而犯之者。
前項之未遂犯罰之。
